臺灣臺南地方法院刑事判決
111年度交易字第435號
公  訴  人  臺灣臺南地方檢察署檢察官
被      告  沈昭吟



上列被告因過失傷害案件，經檢察官提起公訴（111年度調偵字
第288號），本院判決如下：
    主  文
沈昭吟犯過失傷害罪，處有期徒刑參月，如易科罰金，以新臺幣
1仟元折算1日。
    事  實
一、沈昭吟於民國110年（誤繕為109年）1月3日17時45分許，駕
    駛車牌號碼000-0000號自用小客車，自臺南市○區○○路000 
    號「黃金海岸方舟」前起駛，欲沿濱南路由北往南方向行駛
    時，本應注意車輛起駛前應注意前後左右有無障礙、車輛或
    行人，並應讓行進中之車輛行人優先通行，且依當時天候晴
    、暮光、路面乾燥無缺陷且無障礙物、視距良好，並無不能
    注意之情事，竟疏於注意即貿然起駛；適有林琪津騎乘車牌
    號碼000-0000號普通重型機車，沿濱南路由北往南方向騎乘
    至該處，亦疏未注意依標線之規定行駛於禁行機慢車之外側
    快車道，且未注意車前狀況，二車遂發生碰撞，致林琪津人
    車倒地，受有左側遠端橈骨性骨折之傷害。
二、案經林琪津訴由臺灣臺南地方檢察署檢察官偵查起訴。
    理  由
一、訊問沈昭吟被告矢口否認對上開車禍發生有何過失行為，辯
    稱：我有打方向燈，我也有看到他，我是一道一道進來，到
    內車道的時候，是他衝進來撞到我，我從外側車道進入內側
    車道不只兩秒，對方不可能用50的時速撞到我的車子正中央
    ，我是在內車道被他撞的云云。經查：
　㈠上開犯罪事實業據告訴人即證人林琪津（見他卷第7-8頁〈同8
    1-82頁〉、第33-34頁、第25-26頁，第131-133頁）指訴歷歷
    ，並有道路交通事故現場圖1份（見他卷第9頁）、道路交通
    事故調查報告表(一)(二)各1份（見他卷第41-44頁）、事故
    現場照片13張(見他卷第13-16頁）、行車紀錄器畫面翻拍照
    片3張（見他卷第59-61頁）、行車紀錄器光碟1片（見他卷
    卷底）及告訴人提出之臺南市立醫院診斷證明書1份（見他
    卷第17頁）可參，足證告訴人確因本件車禍而受傷無誤。
　㈡被告辯稱已有打方向燈，一道一道開到內車道云云，然查，
　　經勘驗告訴人之行車記錄器拍攝之光碟，勘驗結果：
編號 錄影時間 110年01月03日17時 檔案時間 畫   面   說   明 01 46分17秒至 46分28秒 00分00秒至00分11秒 告訴人於禁行機車之外側快車道騎乘機車 02 46分29秒 00分12秒至00分13秒 告訴人機車路過右側黃金海岸方舟建築物時，被告車輛打左邊方向燈從路緣切入告訴人所行駛之車道 
    有本院勘驗筆錄可參（見本院卷第61頁）。依上開勘驗結果
    及翻拍行車紀錄照片（見他卷第61頁照片編號15）所示，可
    知被告所駕之汽車約於行車記錄器拍攝畫面第11秒（即行車
    記錄器顯示之時間110年1月3日17時46分28秒）左邊方向燈
    亮起，第12秒（即行車記錄器顯示之時間110年1月3日17時4
    6分29秒）開始從路緣切入告訴人所行駛之車道，此亦有翻
    拍行車紀錄照片（見他卷第61頁照片編號16）可證，行車記
    錄器拍攝至第13秒即停止未再有畫面，可見此時已發生車禍
    ，故被告打方向燈後向左側切入車道至車禍發生僅只有約2
    秒鐘而已，益徵被告並未讓行進中車輛先行無誤，被告所辯
    顯不足採信。
  ㈢另被告辯稱其所駕汽車已駛至內側快車道始遭告訴人撞及乙
    節，告訴人則是證稱因路旁車多，才駛入混合車道（即外側
    快車道）等語（見他卷第33頁）。而依行車記錄器拍攝之畫
    面所顯示者均是外側快車道及其右側之路況，並未拍攝到內
    側快車道畫面，足見被告確是行駛外側快車道而與被告之汽
    車發生車禍，否則何以行車紀錄器均未拍攝到內側快車道？
　　再被告辯稱告訴人之車速應不只50公里云云，但依車禍現場
    之道路速限為70公里，有道路交通事故調查報告表(一)可憑
    （見他卷第41頁）。因此，並無積極證據足證告訴人有超速
    情事，併予說明。
二、按「起駛前應顯示方向燈，注意前後左右有無障礙或車輛行
    人，並應讓行進中之車輛行人優先通行。」道路交通安全規
    則第89條第1項第7款定有明文。被告於上揭時、地駕車行駛
    自應遵守上開規定，以防止危險發生。而依上開道路交通事
    故調查報告表㈠之記載，當時天候晴、暮光、路面乾燥無缺
    陷、且無障礙物、視距良好，並無不能注意之情事，惟被告
    駕車自路旁進入車道時，未遵守上開規定，未禮讓行進中之
    車輛優先通行，竟貿然左切進入車道，導致告訴人騎車沿濱
    南路由北往南方向騎乘至該處時，遇此狀況閃避不及，2車
    因而發生碰撞，告訴人人車倒地受傷，告訴人因此受有左側
    遠端橈骨性骨折之傷害之情，此並有前開臺南市立醫院診斷
    證明書可證。本件車禍經送臺南市車輛行車事故鑑定委員會
    鑑定結果，認被告起駛未讓行進中之車輛先行，為肇事主因
    ，告訴人行駛禁止機慢車道，未注意車前狀況，為肇事次因
    ，此復有該會110年9月11日南市交鑑字第1101114828號函暨
    所附南鑑0000000案鑑定意見書各1份（見他卷第107-110頁
    ）可參；再送臺南市政府車輛行車事故鑑定覆議委員會 覆
    議結果，亦同原鑑定意見，此復有臺南市政府110年11月4日
    府交智安字第1101337623號函暨所附南覆0000000案鑑定意
    見書1份（見他卷第115-118頁）可考，核與本院認定相同。
    足徵被告就本件車禍之發生確有過失無誤。本件告訴人所受
    普通傷害，與被告之過失行為間，有相當因果關係。綜上，
    被告所辯無非事後畏罪卸責之詞，均不足採信，本件事證已
    臻明確，被告犯行堪以認定，應依法論科。至於告訴人對本
    件道路交通事故之發生，雖有上述之過失，惟按過失傷害罪
    規範之目的，在處罰行為人因個人之過失而致他人受有傷害
    之行為，祇以行為人之有過失為致傷害之一原因為已足，有
    司法院院字第631號解釋意旨可供參照，故縱認告訴人對於
    本件道路交通事故之發生，雖有過失（肇事次因），仍不能
    解免被告應負之過失責任，併此敘明。
三、核被告所為，係犯刑法第284條前段之過失傷害罪。又被告
    於肇事後，在未有偵查犯罪職務之機關或公務員發覺其為犯
    罪人前，即向至現場處理本件道路交通事故，尚不知肇事者
    為何人之臺南市政府警察局第六分局交通分隊員警供承其肇
    事犯罪，自首並接受裁判等情，有臺南市政府警察局第六分
    局道路交通事故談話紀錄表（見他卷第31頁）可參，爰依刑
    法第62條前段之規定減輕其刑。爰審酌被告除始終否認有何
    過失外、一再指責告訴人超速（無證據可證明此點）、改裝
    車輛就是要騎快車，殊難認被告犯後態度良好，再告訴人受
    有左側遠端橈骨性骨折之傷害（非重傷害），但被告迄今仍
    未與告訴人成立和解賠償其損害，並參酌被告教育程度為高
    職畢業，家中尚有三個女兒已成年，目前無業等一切情狀，
    量處如主文所示之刑，並諭知易科罰金之折算標準，以資懲
    儆。
據上論斷，應依刑事訴訟法第299條第1項前段，判決如主文。
本案經檢察官張芳綾提起公訴，檢察官董和平到庭執行職務。

中　　華　　民　　國　　111 　年　　6 　　月　　21　　日
　　　　　　　　　刑事第二庭    法　官　彭喜有
以上正本證明與原本無異
如不服本判決應於收受本判後20日內向本院提出上訴書狀，並應
敘述具體理由。其未敘述上訴理由者，應於上訴期間屆滿後20日
內向本院補提理由書狀（均須按他造當事人之人數附繕本）「切
勿逕送上級法院」。
  　　　　　　　　　　　　　　　書記官　楊玉寧
中　　華　　民　　國　　111 　年　　6 　　月　　23　　日
附錄本案論罪科刑法條全文
中華民國刑法第284條：
因過失傷害人者，處1年以下有期徒刑、拘役或10萬元以下罰金
；致重傷者，處3年以下有期徒刑、拘役或30萬元以下罰金。